臺灣臺北地方法院刑事判決　　　　　　　 94年度訴字第704號
公　訴　人　臺灣臺北地方法院檢察署檢察官
被　　　告　甲○○
上列被告因違反毒品危害防制條例案件，經檢察官提起公訴（94
年度毒偵字第1313號），嗣因被告就被訴事實為有罪之陳述，經
本院告知簡式審判程序意旨，並聽取公訴人及被告之意見後，本
院合議庭裁定由受命法官獨任依簡式審判程序審理，判決如下：
    主  文
甲○○施用第一級毒品，累犯，處有期徒刑壹年貳月，扣案之第
一級毒品海洛因壹包之外包裝（空包裝重零點貳壹公克）沒收，
其內之第一級毒品海洛因（驗後淨重零點壹壹公克）沒收銷燬之
；又施用第二級毒品，累犯，處有期徒刑陸月。應執行有期徒刑
壹年陸月，扣案之第一級毒品海洛因壹包之外包裝（空包裝重零
點貳壹公克）沒收，其內之第一級毒品海洛因（驗後淨重零點壹
壹公克）沒收銷燬之。
    事  實
一、甲○○前因肅清煙毒條例案件，經台灣高等法院以79年度上
    訴字第3354號判處有期徒刑4 年確定，於民國79年12月18日
    起入監執行，並於82年5 月15日縮短刑期假釋出監，其於假
    釋期間復因肅清煙毒條例案件，經台灣桃園地方法院及台灣
    澎湖地方法院分別以82年度訴字第1963號及83年度訴字第10
    3號判處有期徒刑3年6月及3年1 月確定，嗣因撤銷前開假釋
    接續執行殘刑11月5日，而自83年9月23日起入監執行，並於
    87年8月7日縮短刑期假釋出監，其於假釋期間內又因毒品危
    害防制條例案件，經台灣屏東地方法院以88 年度訴字第503
    號判處有期徒刑1年4月確定，嗣因撤銷前開假釋接續執行殘
    刑2年4 月16日，而自88年12月24日起入監執行，甫於92年6
    月26日縮短刑期執行完畢（構成累犯）。另甲○○前因施用
    毒品案件，經台灣高雄地方法院以88年度毒聲字第2005號裁
    定送觀察、勒戒後，認有繼續施用毒品之傾向，再以88年度
    毒聲字第2578號裁定令入戒治處所施以強制戒治，嗣經停止
    戒治並付保護管束，於89年4月7日保護管束期滿，而由台灣
    高雄地方法院檢察署檢察官於89年5 月10日以89年度戒毒偵
    字第561 號不起訴處分確定在案。詎其猶未杜絕毒癮，竟基
    於施用第一級毒品海洛因及施用第二級毒品安非他命之犯意
    ，於前揭強制戒治執行完畢釋放後之5年內，即於94年2月22
    下午3時許，在台北市○○街135號其友人住處，以針筒注射
    海洛因之方式，施用第一級毒品海洛因乙次，及以將安非他
    命置放於玻璃吸食器內，用火燒烤加熱後再吸食其霧化氣體
    之方式，施用第二級毒品安非他命乙次。嗣為警於同年2 月
    23 日下午3時50分許，在台北市萬華區○○○路與貴陽街口
    查獲，經採集其尿液送驗而知悉上情，並扣得其預備供施用
    之第一級毒品海洛因1包（驗後淨重0.11公克，空包裝重0.2
    1公克）。
二、案經台北市政府警察局萬華分局報告台灣台北地方法院檢察
    署檢察官偵查起訴。
　　理　由
壹、程序方面：
    按本件被告甲○○所犯係死刑、無期徒刑、最輕本刑為3 年
    以上有期徒刑以外之罪，其於準備程序就前揭被訴事實為有
    罪之陳述，經受命法官告知簡式審判程序之旨，並聽取其與
    公訴人之意見後，本院認無不得或不宜改依簡式審判程序進
    行之處，爰依刑事訴訟法第273條之1第1項、第284條之1，
    裁定本件由受命法官獨任進行簡式審判程序，合先敘明。
貳、實體方面：
一、訊據被告對於上揭犯罪事實均坦承不諱，本院復審酌：
　（一）被告前因施用毒品案件，經台灣高雄地方法院以88年度
        毒聲字第2005號裁定送觀察、勒戒後，認有繼續施用毒
        品之傾向，再以88年度毒聲字第2578號裁定令入戒治處
        所施以強制戒治，嗣經停止戒治並付保護管束，於89年
        4月7日保護管束期滿後，另由台灣高雄地方法院檢察署
        檢察官於89年5月10日以89年度戒毒偵字第561號不起訴
        處分確定在案之事實，有台灣高等法院被告全國前案紀
        錄表及台灣台北地方法院檢察署全國施用毒品案件紀錄
        表各乙份附卷可稽，是被告於涉本案之前，業曾因施用
        毒品案件，經強制戒治執行完畢釋放後，另由檢察官為
        不起訴處分確定，於5年內再犯本件施用毒品之罪甚明
        。
　（二）次查，經警將被告於前揭遭查獲時所採集之尿液，送請
        台灣尖端先進生技醫藥股份有限公司以氣相層析質譜儀
        分析法（GC/MS）檢驗之結果，係呈嗎啡及安非他命陽
        性反應，此有台灣尖端先進生技醫藥股份有限公司於94
        年3月3日出具之濫用藥物檢驗報告乙份在卷可憑。又查
        ：
      (1)海洛因施用入人體後水解還原成嗎啡，再循嗎啡之代謝
        方式排出體外，業據行政院衛生署藥物食品檢驗局73藥
        檢壹字第030221號函說明綦詳，且依醫學臨床實驗及根
        據英國藥學會出版Isolation and Indentification of
        Drugs乙書第293頁載明：海洛因經注射入人體後，在體
        內迅速水解成6Monoacety Imorphine，再緩緩繼續水解
        成嗎啡，然後再循嗎啡之代謝方式排出，同書第431至4
        32頁並載有：嗎啡經注射入人體後，約百分之50以上於
        8小時內自尿中排出，至24小時排出約百分之90， 但48
        小時後仍有微量可檢出等語。
      (2)甲基安非他命經口服投與後，約百分之70於24小時內可
        自尿液中排出，而尿液內含甲基安非他命成分之檢出，
        與投與安非他命的量、個人體質、檢驗儀器之精密度有
        關，通常採尿化驗是否呈陽性反應，應以投與後24小時
        內所採者為宜，此有行政院衛生署藥物食品檢驗局（80
        ）藥檢壹字第4529號函可查。
      (3)再者，前揭台灣尖端先進生技醫藥股份有限公司濫用藥
        物檢驗報告載明係以氣相層析質譜儀分析法（GC/MS）
        檢驗，而該方法之原理係檢品經氣化後，通過層析管分
        離純化，再將純化後之成分循序送入質譜儀做個別鑑定
        。因質譜儀所測定之圖譜，在化學上被公認具有指紋特
        性，故可據以完全判定該檢品係為何種化合物。職是，
        台北榮民總醫院即認為「若以氣相層析質譜儀（GC/MS
        ）作藥物及其代謝產物之定性及定量分析，幾乎不會有
        偽陽性反應產生」，此經該院83年4月7日以83北總內字
        第3059號函示明確。
      (4)準此而論，被告於上揭遭查獲之尿液經送驗結果，既呈
        嗎啡及安非他命陽性反應，顯見被告確有施用第一級毒
        品海洛因及第二級毒品安非他命之犯行甚明。
　（三）此外，前揭扣案之白粉1 包經送驗結果，確屬第一級毒
        品海洛因（驗後淨重0.11公克，空包裝重0.21公克）無
        訛，此有法務部調查局94年5月3日調科壹字第02000707
        2號鑑定通知書乙份在卷可稽，益徵被告確有施用第一
        級毒品海洛因之行為無疑。
　（四）綜上所述，被告前因施用毒品案件，於強制戒治執行完
        畢釋放，並由檢察官為不起訴處分後之5 年內，再犯本
        件施用第一級毒品海洛因及施用第二級毒品安非他命之
        罪，其事證明確，犯行足堪認定。
二、查被告前曾因施用毒品案件，經強制戒治執行完畢釋放，並
    由檢察官為不起訴處分後之5 年內，再犯本件施用毒品之罪
    ，業已合於92年7月9日修正公布而於93年1月9日正式施行之
    毒品危害防制條例第23條第2 項所規定「於強制戒治執行完
    畢釋放後，5 年內再犯施用毒品之罪」之起訴要件，自應依
    法追訴審判。核被告所為，係犯毒品危害防制條例第10條第
    1項之施用第一級毒品罪及同條第2項之施用第二級毒品罪。
    被告持有第一、二級毒品，復進而施用，其持有第一、二級
    毒品之低度行為，分別為施用第一、二級毒品之高度行為所
    吸收，不另論罪。被告所犯上開2 罪，犯意各別，行為互異
    ，應予分論併罰。又被告前因肅清煙毒條例案件，經台灣高
    等法院以79年度上訴字第3354 號判處有期徒刑4年確定，於
    79年12月18日起入監執行，並於82年5月15 日縮短刑期假釋
    出監，其於假釋期間復因肅清煙毒條例案件，經台灣桃園地
    方法院及台灣澎湖地方法院分別以82年度訴字第1963號及83
    年度訴字第103號判處有期徒刑3年6月及3年1 月確定，嗣因
    撤銷前開假釋接續執行殘刑11月5日，而自83年9月23日起入
    監執行，並於87年8月7日縮短刑期假釋出監，其於假釋期間
    內又因毒品危害防制條例案件，經台灣屏東地方法院以88年
    度訴字第503號判處有期徒刑1年4 月確定，嗣因撤銷前開假
    釋接續執行殘刑2年4月16日，而自88年12月24日起入監執行
    ，甫於92年6 月26日縮短刑期執行完畢，有台灣高等法院被
    告全國前案紀錄表乙份在卷可查，其受有期徒刑之執行完畢
    ，於5年以內再犯本件最重本刑為有期徒刑以上之2罪，均為
    累犯，均應依刑法第47條之規定，加重其刑。
三、本院審酌被告有多次施用毒品紀錄，素行不良，竟於強制戒
    治執行完畢釋放後，短期內再為本案施用毒品犯行，顯見其
    尚未杜絕毒癮，自制力亦顯不佳，實無可取；惟考量被告於
    事後坦承犯行，態度良好，而施用毒品行為於本質上係屬自
    我戕害行為，並未對社會造成直接而過鉅之損害，反社會性
    之程度應屬較低等一切情狀，酌情分別量處如主文所示之刑
    ，並定其應執行之刑，以資懲儆。又扣案之白粉1 包經送驗
    結果，確屬第一級毒品海洛因（驗後淨重0.11公克）無訛，
    已如前述，應依毒品危害防制條例第18條第1 項前段規定，
    沒收銷燬之（惟鑑驗耗用之毒品既已滅失，自毋庸宣告沒收
    銷燬）；至該海洛因1 包之外包裝，係用於包裹毒品，防其
    裸露、潮濕，便於攜帶施用，亦係供施用毒品所用之物，且
    係被告所有，此據被告供明在卷，爰依刑法第38條第1項第2
    款規定，併予宣告沒收之，附此敘明。
據上論斷，應依刑事訴訟法第273條之1第1項、 第299條第1項前
段，毒品危害防制條例第10條第1項、第2項、 第18條第1項前段
，刑法第11條前段、第51條第5款、 第38條第1項第2款，判決如
主文。
本案經檢察官張智堯到庭執行職務。
中　　華　　民　　國　　94　　年　　6 　　月　　30　　日
  　　　　　　　　　刑事第十三庭  法　官  鍾素鳳
以上正本證明與原本無異。
如不服本判決，應於判決送達後10日內，向本院提出上訴狀。
　　　　　　　　　　　　　　　　  書記官　陳鳳瀴
中　　華　　民　　國　　94　　年　　6 　　月　　30　　日
附錄本判決論罪之法條：
毒品危害防制條例第10條
    施用第一級毒品者，處6月以上5年以下有期徒刑。
    施用第二級毒品者，處3年以下有期徒刑。
